---
title: Group10 Unit09 Homework
author: Group10
date: "`r Sys.time()`"
output: 
  html_document:
    highlight: pygments
    theme: flatly
    css: style.css
---

```{r results='hide', message=FALSE, warning=FALSE, echo=F}
# 這些程式碼設定網頁的格式，並安裝、載入一些基本的套件，請大家不要去改動<br>
rm(list=ls(all=T))
knitr::opts_chunk$set(comment = NA)
knitr::opts_knit$set(global.par = TRUE)
par(cex=0.8)
options(scipen=20, digits=5, width=80)
if(!require(pacman)) install.packages("pacman")
```
<br>

<p class="wwl">
<span style="font-size:24px">`r "\U1F4A1"` 學習重點：</span><br>
&emsp; ■ 集群分析的基本觀念<br>
&emsp; ■ 距離矩陣：Distance Matrix<br>
&emsp; ■ 層級式集群分析：Hierarchical Cluster Analysis<br>
&emsp; ■ 樹狀圖(Dendrogram)的判讀<br>
&emsp; ■ 依據樹狀圖決定要分多少群<br>
&emsp; ■ 以群組平均值檢視各族群的屬性<br>
</p class="wwl">

<hr>

```{r results='hide', message=FALSE, warning=FALSE}
pacman::p_load(dplyr, ggplot2)
```
<br>

### 【A】航空公司顧客資料集

```{r}
A = read.csv('data/AirlinesCluster.csv')
summary(A)
```

+ Balance: 可用里程數
+ QualMiles: 可用高等里程數
+ BonusMiles: 過去12個月非飛行里程數
+ BonusTrans: 過去12個月非飛行交易次數
+ FlightMiles: 過去12個月飛行里程數
+ FlightTrans: 過去12個月飛行交易次數
+ DaysSinceEnroll: 會員年資 (天)


<br><br>

### 【B】資料常態化

<span style="font-size:24px">`r "\U1F5FF"`</span>
為甚麼要做資料常態化？<br>
```{r}
#資料中的變數其數值都不同，透過標準化才能將其能與其他變數間有比較之基準。
```


```{r}
colMeans(A) %>% sort
#各欄位的平均值並由低排到高
```

```{r}
AN = scale(A) %>% data.frame
#對A進行標準化及中心化，並製成AN這個dataframe
```

```{r}
sapply(AN, mean)
#利用sapply函數跑出mean的迴圈
```

```{r}
sapply(AN, sd)
#利用sapply函數跑出標準差的迴圈
```

<br><br>

### 【C】層級式集群分析 Hirarchical Clustering  

1.距離矩陣
```{r}
d = dist(AN, method="euclidean")
#製造出距離矩陣
```

2.層級式集群分析
```{r}
hc = hclust(d, method='ward.D')
```

3.畫出樹狀圖
```{r}
plot(hc)
```
<br>
<span style="font-size:24px">`r "\U1F5FF"`</span>
如何從樹狀圖決定群數？<br>
```{r}
#樹狀圖能夠透過延伸了解資料得分群狀況，若被分在同群就不會再多延伸。
```


4.分割群組 
```{r}
kg = cutree(hc, k=5)
table(kg)
```

<br><br>

### 【D】觀察群組特性

```{r}
sapply(split(A,kg), colMeans) %>% round(2) 
```

```{r}
par(cex=0.8)
split(AN,kg) %>% sapply(colMeans) %>% barplot(beside=T,col=rainbow(7))
legend('topright',legend=colnames(A),fill=rainbow(7))
```

<br><br>

<p class="qiz">
<span style="font-size:24px">`r "\U1F5FF"` 討論問題：</span><br>
&emsp; ■ 請你們為這五個族群各起一個名稱<br>

```{r}
#1.老顧客，完全忘記自己有辦過會員，也沒在用。
#2.很常飛的顧客，可能是商務，也有可能是明星，消費力超高。
#3.很多消費累積里程的顧客，但幾乎都不是飛行里程及相關交易。
#4.註冊不久的顧客，通常不是搭飛機，都是以別的交易居多，有發展潛力。
#5.辦爽的顧客，根本沒什麼在用。
```

&emsp; ■ 請你們為這五個族群各設計一個行銷策略<br>
```{r}
#1.發E-mail通知顧客，告訴他們目前有針對老顧客的優惠方案，吸引他們回流。
#2.實際飛行里程有非常好的回饋，讓這些顧客能夠感受飛得越多，賺得越多。
#3.透過消費能使顧客獲得機票的折扣或是國外飯店旅遊的折扣，吸引顧客購買機票。
#4.機票折扣或是消費折扣等提升其消費者忠誠度。
#5.新會員折扣方案，吸引他們進入市場。
```

&emsp; ■ 統計上最好的分群也是實務上最好的分群嗎<br>
```{r}
#統計能將數據呈現並依據數據分群，但消費者會受諸多因素影響，有些甚至為無法量化之因素，故實務上可能要了解更多要素並與統計一起使用。
```

&emsp; ■ 除了考慮群間和群間距離之外，實務上的分群通常還需要考慮那些因數？<br>
```{r}
#消費者習性/消費者年齡、職業等變數
```

</p class="qiz">

<br><br><br><hr>









