---
title: UNIT11C.1：多元線性回歸 Multiple Linear Regression
author: 中山大學管理學院 卓雍然
date: "`r Sys.time()`"
output: 
  html_document:
    highlight: pygments
    theme: flatly
    css: style.css
---

```{r results='hide', message=FALSE, warning=FALSE, echo=F}
# Formating Codes.  Do not change the codes in this chunk !!
rm(list=ls(all=T))
knitr::opts_chunk$set(comment = NA)
knitr::opts_knit$set(global.par = TRUE)
par(cex=0.8)
options(scipen=20, digits=5, width=80)
if(!require(pacman)) install.packages("pacman")
```
<hr>

```{r results='hide', message=FALSE, warning=FALSE}
pacman::p_load(dplyr, ggplot2, corrplot)
```
<br><hr>

###【A】多元線性回歸 - `lm()` 

##### § A1 讀進資料
全球暖化資料集
```{r}
D = read.csv('data/climate_change.csv')
head(D)
```

分割訓練與測試資料
```{r}
TR = subset(D, Year <= 2006)  # Train Data
TS = subset(D, Year > 2006)   # Test Data
```


##### § A2 建立模型

+ 理論模型： $y_i = \beta_0 + \beta_1 x_{1,i} + \beta_2 x_{2,i} + ... + \epsilon_i$

+ 實證模型：$\hat{y}_i = b_0 + b_1 x_{1,i} + b_2 x_{2,i} + ... + e_i$

+ OLS (Ordinary Least Square): 算出一組使$\Sigma_i e_i^2$最小的$b_i$

```{r}
m1 = lm(Temp~MEI+CO2+CH4+N2O+CFC.11+CFC.12+TSI+Aerosols,TR)
```

##### § A3 模型摘要
```{r}
options(digits=4, scipen=10)
summary(m1)
```

__誤差的估計__ : RMSE vs. MAE

+ RMSE = $\sqrt{\frac{\Sigma e_i^2}{n-2}}$

+ MAE = $\frac{\Sigma |e_i|}{n}$

```{r}
er = m1$residuals
n = nrow(TR)
c(mean=mean(er), RMSE=sqrt(sum(er^2)/(n-2)), MAE=mean(abs(er))) %>% round(3)
```
<br>


$y$ 的 __預測值__： 

+ $\hat{y} = b_0 + b_1 x_1 + b_2 x_2 + b_3 x_3 + b_4 x_4 + ...$

__簡單講__，對每一個自變數而言：

+ $b_i$ : 係數的估計值代表 $x_i$ 對 $y$ 的邊際效果
+ $\sigma_i$ : 係數的標準差代表該係數的不確定性
+ $p_i$ : $p$-value 大致上代表 $x_i$ 與 $y_i$ 之間沒有關係的機率，
這個機率小於顯著水準，我們就說 $x_i$ 對 $y$ 的關係是顯著的

__嚴格來講__：

+ 問題很多 ... 整個管統、多變量、和計量經濟大概都在處理這些問題

__幸好__：

+ 在商業數據分析裡面通常我們比較關心目標變數的預測值($\hat{y}$)，這部分比較沒有問題

<br><hr>

###【B】係數的分布(機率密度函數)

```{r fig.width=8, fig.height=4, fig.align="center"}
vx = c(3:5,7); cx = summary(m1)$coef  
par(cex=0.8)
plot(0,0,xlim=c(-0.04,0.02),ylim=c(0,800),pch=20,
     xlab="coefficients: the estimated value of b's",
     ylab='probability density',
     main='Probability Density Function of Coefficients')
abline(h=seq(0,800,100),v=seq(-0.04,0.03,0.0025),col='lightgray',lty=3)
for(i in vx) curve(dnorm(x,cx[i,1],cx[i,2]),add=T,col=i-1,lwd=2,n=1000)
abline(v=0,col='orange')
legend("topleft",col=vx-1,lwd=2,legend=paste0(
  "b",vx," ( ",rownames(cx)[vx]," )", c("**","","。","***") ) )

summary(m1)$coef[vx,]
```

<p class="qiz">
<span style="font-size:24px">`r "\U1F5FF"` 討論問題：</span><br>
&emsp; 1.依據這個模型，在`CO2`、`CH4`、`N2O`、`CFC12`之中：<br>
&emsp; &emsp; ■ 哪一種氣體的效果(關係)估計值最大？ 它的效果是顯著的嗎？<br>
&emsp; &emsp; ■ 哪一種氣體的效果最顯著？ 它的效果估計值是最大的嗎？<br>
&emsp; &emsp; ■ 除了係數的估計值之外，還有什麼因素會影響自變數的顯著性？<br>
&emsp; 2.如果樣本變大的話：<br>
&emsp; &emsp; ■ 係數的估計值會(a)變大、(b)變小、或(c)不變？<br>
&emsp; &emsp; ■ 係數的估計標準差會(a)變大、(b)變小、或(c)不變？ <br>
&emsp; &emsp; ■ 自變數的$p$-value會(a)變大、(b)變小、或(c)不變？<br>
&emsp; &emsp; ■ 自變數的顯著性會(a)變大、(b)變小、或(c)不變？<br>
</p class="qiz"><br>
<br><hr>

###【C】自變數之間的相關性、複回歸的共線性問題
自變數之間的相關性
```{r}
cor(TR[3:10]) %>% round(2)
```

```{r fig.width=5, fig.height=5}
cor(TR[3:10]) %>% corrplot.mixed(tl.cex=0.7, tl.col='black')
```
<br><hr>

###【D】模型選擇、挑選變數

##### 手動挑選自變數
```{r}
m2 = lm(Temp~MEI+N2O+TSI+Aerosols,TR)  # 
summary(m2)
```
<br>


##### 自動挑選自變數
```{r}
m3 = step(m1)   # 
summary(m3)
```
<br><hr>

###【E】誤差與準確性指標

+ 基礎模型的差方和(__SST__)：$\sum_i (y_i-\bar{y})^2$

+ 回歸模型的差方和(__SSE__)：$\sum_i (\hat{y_i}-y_i)^2$ 

+ 判定係數($R^2$)：$1 - \frac{SSE}{SST}$

+ 均方差(__RMSE__)：$\sqrt{SSE/(n-2)}$ Residual Standard Error

<br>

##### § E1 使用 __訓練資料__ 做預測和估計準確度
```{r}
pred =  predict(m3)                     # 
SSE = sum((pred - TR$Temp)^2)           # SSE.train
SST = sum((mean(TR$Temp) - TR$Temp)^2)  # SST.train
R2 = 1 - SSE/SST                        # R2.train
RMSE = sqrt(SSE/nrow(TR))               # RMSE.train
c(SSE, SST, R2, RMSE)
```
<br>

##### § E2 使用 __測試資料__ 做預測和估計準確度
```{r}
pred =  predict(m3, TS)                 # 
SSE = sum((pred - TS$Temp)^2)           # SSE.test
SST = sum((mean(TR$Temp) - TS$Temp)^2)  # SST.test
R2 = 1 - SSE/SST                        # R2.test
RMSE = sqrt(SSE/nrow(TS))               # RMSE.test
c(SSE, SST, R2, RMSE)
```
注意一下，我們計算 __測試資料__ 的差方和是使用 __訓練資料__ 的平均值做基準

$$ SST_{test} = \sum_{i=1}^n(\bar{y}_{train} - y_{i,test})^2$$
所以 $R_{test}^2$ 有可能會小於零。

<br>

<p class="qiz">
<span style="font-size:24px">`r "\U1F5FF"` 討論問題：</span><br>
&emsp; 3.在商務數據分析的角度，我們應該關心的是自變數的：<br>
&emsp; &emsp; ■ 係數估計值<br>
&emsp; &emsp; ■ $p$-value<br>
&emsp; &emsp; ■ 顯著性<br>
&emsp; &emsp; ■ 其他，請說明為甚麼？<br>
</p class="qiz"><br>

<br><br><br><hr>



